【裁判字號】    97,裁,4829
【裁判日期】    971023
【裁判案由】    有關土地事務
【裁判全文】
最  高  行  政  法  院  裁  定
                                      97年度裁字第4829號
聲  請  人  甲○○
上列聲請人因與相對人臺中縣雅潭地政事務所間有關土地事務事
件，對於中華民國97年7月31日本院97年度裁字第3843號裁定，
聲請再審，本院裁定如下：
    主  文
再審之聲請駁回。
再審訴訟費用由聲請人負擔。
    理  由
一、按對於確定裁定聲請再審，應依行政訴訟法第283條準用第
    277條第1項第4款之規定表明再審理由，此為必須具備之程
    式。所謂表明再審理由，必須指明確定裁定有如何合於再審
    事由之具體情事，始為相當。倘僅泛言有何條款之再審事由
    ，而無具體情事者，尚難謂已合法表明再審理由。如未表明
    再審理由，法院無庸命其補正。
二、本件聲請人因有關土地事務事件，不服臺中高等行政法院93
    年度訴字第161號判決（下稱原審判決）提起上訴，經本院
    95年度裁字第1329號裁定駁回。聲請人對上揭裁定聲請再審
    ，其中有關行政訴訟法第273條第1項第14款再審事由，經本
    院移送臺中高等行政法院審理；另有關行政訴訟法第273條
    第1項第1款再審事由部分，經本院96年度裁字第627號裁定
    以其聲請再審為無理由予以駁回。而移送原審法院之再審部
    分，亦經臺中高等行政法院以96年度再字第21號裁定（下稱
    再審裁定）駁回聲請人再審之訴及追加再審之訴。聲請人仍
    不服，對再審裁定提起抗告，經本院97年度裁字第3843號裁
    定（下稱抗告裁定）以其抗告無理由予以駁回。聲請人復主
    張抗告裁定有行政訴訟法第273條第1項第1款及第14款所定
    事由，對之聲請再審。其聲請意旨略以：本件系爭土地之地
    籍圖、土地登記簿是否有違誤乙節，業經臺灣臺中地方法院
    88年度簡上字第92號判決認定確實有圖（地籍圖）、簿（土
    地登記簿）不符情形確定，依最高法院見解，法院及當事人
    就該已經法院判斷之重要爭點法律關係，不得作任何相反之
    判斷或主張，以符訴訟上誠信原則。然抗告裁定卻稱聲請人
    於原審前審訴訟程序中，未提出該鑑定書供核，與行政訴訟
    法第273條第1項第14款所定事由顯然不符，實屬違法。又原
    審判決未適用法規，亦不說明何以不採理由，顯有適用法規
    顯有錯誤之違法。再者，系爭土地劃分抵費地過程是否合法
    、有無官商勾結、利益輸送均有可議之處，故聲請人主張非
    虛，當然有土地登記面積之權利損失，自有訴訟上權利保護
    必要云云。經核其聲請狀內表明之再審理由，無非說明其對
    於前訴訟程序確定裁判不服之理由，然對於抗告裁定究有如
    何合於行政訴訟法第273條第1項第1款及第14款所定再審事
    由之具體情事，則未據敘明，依上說明，其再審之聲請自非
    合法，應予駁回。
三、據上論結，本件聲請為不合法。依行政訴訟法第283條、第
    278條第1項、第104條、民事訴訟法第95條、第78條，裁定
    如主文。
中    華    民    國    97    年    10    月    23    日
                    最高行政法院第五庭
                        審判長法官  劉  鑫  楨
                              法官  黃  本  仁
                              法官  黃  淑  玲
                              法官  吳  慧  娟
                              法官  曹  瑞  卿
以  上  正  本  證  明  與  原  本  無  異
中    華    民    國    97    年    10    月    23    日
                              書記官  王  史  民


司法院資訊處製作；財團法人民間司法改革基金會備份。
